臺灣桃園地方法院刑事判決　　　　　　　　　　　　　　九十三年度易字第一三號
　　公　訴　人　臺灣桃園地方法院檢察署檢察官
　　被　　　告　甲○○
右被告因竊盜案件，經檢察官提起公訴（九十二年度偵字第一八四二九號、第一八四
四二號），經被告為有罪之陳述，本院合議庭裁定改由受命法官依簡式審判程序獨任
審理，並判決如左：
    主  文
甲○○連續攜帶兇器竊盜，處有期徒刑捌月，扣案之剪刀貳把沒收。
    事  實
一、甲○○前曾因加重竊盜案件，經本院於民國九十一年十月九日以九十一年度桃簡
    字第一一一二號判處有期徒刑七月，緩刑三年，並於九十一年十一月二十四日判
    決確定，猶不知悔改，復於前案判決送達後因失業且染有毒癮缺錢花用，竟萌意
    圖為自己不法所有之概括犯意，均以攜帶其所有客觀上足以對人之生命、身體安
    全構成威脅，可供兇器使用之剪刀作為行竊工具，先後於下列時、地連續為竊盜
    之行為：
（一）甲○○於九十一年十二月十七日下午十五時許，攜帶其所有之剪刀一把，一路
      沿桃園縣桃園市○○○街尋找下手目標，先見乙○○所有之車號ＬＳ─六八一
      七號自用小客車停放在該街上，旋即基於竊盜之概括犯意，趁旁人不注意之際
      ，利用所持之剪刀一把撬開該車駕駛座左前車門之鑰匙孔後（毀損部分未據被
      害人提出告訴），進入車內竊取乙○○所有之高速公路回數票十一張（每張高
      速公路回數票金額為新臺幣【下同】四十元，總計價值約四百四十元）、零錢
      四百四十九元（計十元硬幣二十五個、五十元硬幣一個、五元硬幣二十二個、
      一元硬幣三十九個），得手後將之藏置於身上，詎甲○○食髓知味，復見丙○○所有之車號ＬＤ─六一三六號自用小客車亦停放在桃園縣桃園市○○○街上
      ，認有機可趁，仍承前開竊盜之概括犯意，隨即持剪刀一把再破壞該車之駕駛
      座左前車門鑰匙孔後（毀損部分未據被害人提出告訴），侵入車內竊得丙○○
      所有之高速公路回數票一張（該張高速公路回數票編號為00000000號
      ，金額為三十八元），得手後據為己有，復將前開高速公路回數票一張藏放在
      身上。嗣甲○○持有剪刀一把繼續沿桃園縣桃園市○○○街尋找行竊目標，因
      行跡可疑為警盤查而當場查獲，並於甲○○身上起獲高速公路回數票十二張、
      零錢四百四十九元及剪刀一把等物。
（二）甲○○經警移送臺灣桃園地方法院檢察署檢察官偵辦諭命限制住居期間，仍因
      缺錢花用，竟承前開竊盜之概括犯意，先於桃園地區某不詳名稱之書局購買另
      一把剪刀後，隨即於九十一年十二月二十九日上午攜帶前開剪刀一把外出以伺
      機行竊，而於同日上午十一時許，行經桃園縣桃園市○○街一二七號前，發現
      黃汪阿茶所有之車號ＤＩ─八五一三號自用小客車（該車實際使用人係丁○○
      ）放在該處，旋趁旁人不注意之際，持剪刀一把撬開毀壞車號ＤＩ─八五一三
      號自用小客車駕駛座左前車門之鑰匙孔後（毀損部分亦未據被害人提出告訴）
      ，再開啟車門進入車內竊取丁○○所有之高速公路回數票八張（每張高速公路
      回數票金額為四十元，總計價值約三百二十元），得手後正欲離去時，適為途
      經該處之巡邏員警當場查獲，並扣得甲○○所竊得之高速公路回數票八張、甲○○所有之剪刀一把等物。
二、桃園縣政府警察局桃園分局報請暨桃園縣政府警察局移送臺灣桃園地方法院檢察
    署檢察官偵查起訴後，經本院合議庭裁定改由受命法官依簡式審判程序獨任審理
    。
    理  由
一、右揭事實，業據被告甲○○迭於警訊（詳九十二年度偵字第六三號卷第六頁至第
    六頁背面、同卷第七頁至第七頁背面、詳九十二年度偵字第七九八號卷第四頁至
    第五頁）、偵查時（詳九十二年度偵字第六三號卷第二三頁背面至第二四頁九十
    一年十二月十八日偵訊筆錄、詳九十二年度偵字第七九八號卷第二五頁背面九十
    一年十二月二十九日偵偵訊筆錄）及本院審理中（詳本院九十三年四月二十一日
    簡式審判筆錄）均供承不諱，核與被害人乙○○（詳本院九十三年二月十一日準
    備程序筆錄）、被害人丙○○（詳九十二年度偵字第六三號卷第九頁至第九頁背
    面警訊筆錄）及被害人丁○○（詳九十二年度偵字第七九八號卷第八至九頁警訊
    筆錄）之指述情節均相符，並有如事實欄一（一）所示被害人丙○○所立九十一
    年十二月十七日贓物認領保管單（詳九十二年度偵字第六三號卷第十三頁，載領
    回高速公路回數票一張，金額係三十八元，編號00000000號）、如事實
    欄一（一）所示被害人乙○○遭竊財物由警員陳樹曦所立之九十一年十二月十七
    日代保管條（詳九十二年度偵字第六三號卷第十五頁，載「職於九十一年十二月
    十七日下午十五時，在桃園縣桃園市○○○街上查獲犯嫌甲○○竊取車號ＬＳ─
    六八一七號自用小客車內財物，有回數票共十一張、新臺幣零錢共四百四十九元
    ，經通知車主均無法到場，職將車主財物代為保管）、如事實欄一（二）所示被
    害人丁○○九十一年十二月二十九日所立贓物領據（詳九十二年度偵字第七九八
    號卷第十一頁，載領回高速公路回數票八張價值三百二十元）、被告甲○○於事
    實欄一（一）所示之時、地竊取車號ＬＳ─六八一七號自用小客車及車號ＬＤ─
    六一三六號自用小客車內財物總計高速公路回數票十二張及零錢四百四十九元、
    車號ＬＤ─六一三六號自用小客車駕駛座左前車門鑰匙孔遭破壞與被告甲○○於
    如事實欄一（一）所示時、地竊盜所用之剪刀照片（詳九十二年度偵字第六三號
    卷第十二頁、第十四頁、第十六頁、第十七頁）、被告甲○○於事實欄一（二）
    所示之時、地破壞車號ＤＩ─八五一三號自用小客車駕駛座左前車門鑰匙孔照片
    （詳九十二年度偵字第七九八號卷第十四頁）、被告甲○○於事實欄一（二）所
    示之時、地遭巡邏員警查獲之桃園縣警察局保安分隊扣押筆錄、扣押物品目錄表
    （詳九十二年度偵字第七九八號卷第十二頁至第十三頁，載九十一年十二月二十
    九日十一時，在桃園市○○街一二七號前，並扣得剪刀一把）、車號ＬＳ─六八
    一七號自用小客車及車號ＤＩ─八五一三號自用小客車之車籍作業系統─查詢認
    可資料（分別詳九十二年度偵字第六三號卷第十八頁及九十二年度偵字第七九八
    號卷第十頁，分別載明車號ＬＳ─六八一七號自用小客車登記車主係乙○○、車
    號ＤＩ─八五一三號自用小客車登記車主係黃汪阿茶）等附卷可稽，復有被告甲○○所有持以於如事實欄一（一）、（二）所示時、地行竊之剪刀二把扣案可資
    佐證（詳九十二年度偵字第六三號卷第十九頁，九十一年度保管字第六三七一號
    、九十二年度偵字第七九八號卷第十八頁，九十一年度保管字第六五三０號），
    綜上所述，被告甲○○之自白，核與事實相符，本件事證明確，被告甲○○之犯
    行均堪以認定，應予依法論科。
二、按刑法第三百二十一條第一項第三款之攜帶兇器竊盜罪，所謂兇器，其種類並無
    限制，凡客觀上足對人之生命、身體、安全構成威脅，具有危險性之器械均屬之
    ，又攜帶兇器竊盜，祇須行竊時攜帶具有危險性之兇器為已足，並不以攜帶之初
    有行兇之意圖為必要，最高法院六十二年臺上字第二四八九號判例可資參照。查
    被告甲○○於如事實欄一（一）、（二）所示之時、地所攜帶扣案之剪刀二把，
    均為金屬材質，尖端銳利，質地堅硬，此據本院審理時提示勘驗在卷，被告甲○○持以行竊，客觀上足以對人之生命、身體產生相當之危險性，性質上屬兇器無
    疑，從而被告甲○○於如事實欄一（一）、（二）所示之犯行，核均係犯刑法第
    三百二十一條第一項第三款之攜帶兇器竊盜罪。又被告甲○○先後三次攜帶兇器
    竊盜犯行，時間緊接，罪名與構成要件相同，顯係基於概括犯意反覆為之，應依
    連續犯規定論以攜帶兇器加重竊盜一罪，並依刑法第五十六條加重其刑。爰審酌
    被告甲○○前有竊盜前科，素行不端，甫因竊盜判刑，竟不知痛悟前非，仍再次
    為本案之竊盜犯行，且連續行竊他人財物，影響社會治安非輕，惟其所竊財物價
    值不高，並考量其智識程度、生活狀況，犯罪之動機、目的、手段，及其犯罪後
    坦承犯行，尚有悔意等一切情狀，量處如主文所示之刑。扣案之剪刀二把為被告
    甲○○所有，並供被告甲○○用以於如事實欄一（一）、（二）所示時、地竊取
    財物所用之物，業據被告甲○○供明在卷，爰併依刑法第三十八條第一項第二款
    規定予以宣告沒收。
三、被告甲○○涉犯之臺灣桃園地方法院檢察署九十一年度偵字第一四七六五號加重
    竊盜案件即本院九十一年度桃簡字第一一一二號及九十二年度簡上字第八號竊盜
    案件部分：
（一）按刑事訴訟法第三百零二條第一款規定，案件曾經判決確定者，應為免訴之判
      決，同法第三百零三條第二款規定，已經提出公訴之案件，在同一法院重行起
      訴者，應為不受理之判決，均係以同一案件，已經法院為實體上之確定判決，
      該被告應否受刑事制裁，既因前次判決而確定，不能更為其他有罪或無罪之實
      體上裁判，此項原則，關於實質上一罪或裁判上一罪，其一部事實已經判決確
      定者，對於構成一罪之其他部分，固亦均應適用，但此種事實係因審判不可分
      之關係在審理事實之法院，就全部犯罪事實，依刑事訴訟法第二百六十七條規
      定，本應予以審判，故其確定判決之既判力自應及於全部之犯罪事實，惟若在
      最後審理事實法院宣示判決後始行發生之事實，既非該法院所得審判，即為該
      案判決之既判力所不能及，最高法院八十二年五月十一日八十二年度第四次刑
      事庭會議決議（一）及三十二年上字第二五七八號判例可資參照；又刑事簡易
      案件之判決，既未經宣示，該判決自應以正本送達於當事人時，始對外發生效
      力，則地方法院依簡易程序判決後，其判決確定既判力對於時間效力之範圍，
      應以判決正本送達時為準（詳最高法院八十二年度臺非字第三一一號刑事判決
      裁判要旨及臺灣高等法院暨所屬法院八十六年法律座談會刑事類提案第四十九
      號）。準此，依上開說明，不論事實上同一案件（含單純一罪、包括一罪之結
      合犯、雙行為犯、常業犯、繼續犯、接續犯）或法律上同一案件（即裁判上一
      罪之想像競合犯、牽連犯、連續犯），普通案件應以「最後審理事實法院宣示
      裁判時」、簡易案件應以「判決正本送達於當事人時」為同一案件既判力之時
      點，合先敘明。
（二）查被告甲○○前曾因攜帶兇器剪刀一把於九十一年八月九日凌晨四時許之夜間
      ，至案外人李芝儀桃園縣桃園市○○○路十五號四樓五０二室住處，毀壞屬於
      安全設備之大門門鎖侵入行竊，因而由臺灣桃園地方法院檢察署檢察官於九十
      一年八月二十日以九十一年度偵字第一四七六五號案件聲請簡易判決處刑，並
      經本院於九十一年十月九日以九十一年度桃簡字第一一一二號刑事簡易判決判
      處有期徒刑七月，緩刑三年，前開判決係於九十一年十一月十四日送達於臺灣
      桃園地方法院檢察署檢察官，並於九十一年十一月二十四日確定，嗣臺灣桃園
      地方法院檢察署檢察官於九十一年十二月十日就前開業經確定之九十一年度桃
      簡字第一一一二號刑事簡易判決提起上訴，並由本院分九十二年度簡上字第八
      號案件審理之事實，此有被告甲○○案臺灣桃園地方法院檢察署檢察官九十一
      年度偵字第一四七六五號聲請簡易判決處刑書（詳九十二年度偵字第六三號卷
      第三一頁至第三三頁）、本院桃園簡易庭九十一年度桃簡字第一一一二號刑事
      簡易判決（詳九十二年度偵字第七九八號卷第十二頁）及本院九十二年十一月
      二十四日桃院祺刑進九十二年度簡上八字第五四九０二號函（詳九十二年度偵
      字第一八四二九號卷第一頁至第三頁，後附本院九十二年度簡上字第八號刑事
      判決）在卷可稽，惟前開被告甲○○前開九十一年度桃簡字第一一一二號刑事
      簡易判決係於九十一年十一月十四日送達於當事人且於九十一年十一月二十四
      日確定，揆諸前開說明，被告甲○○前案既判力之時點為九十一年十一月十四
      日，而本案被告甲○○係自九十一年十二月十七日始行竊盜，足徵本案被告甲○○連續三次竊盜犯行與前案之九十一年度桃簡字第一一一二號刑事簡易判決
      ，不生連續犯之裁判上一罪關係，前後兩件並非同一案件，本院自仍應就被告
      甲○○本案三次竊盜犯行部分依法判決，附此敘明。
據上論斷，應依刑事訴訟法第二百九十九條第一項前段、第二百七十三條之一第一項
，刑法第五十六條、第三百二十一條第一項第三款、第三十八條第一項第二款，判決
如主文。
本案經檢察官羅秀蓮到庭執行職務。
中      華      民      國    九十三    年      四      月    二十八    日
                              臺灣桃園地方法院刑事第十庭
                                   法  官   曾淑華
右正本證明與原本無異。
如不服本判決，應於判決送達後十日內向本院提出上訴狀( 應附繕本 )，上訴於
臺灣高等法院。
                                   書記官   文巧雲
中      華      民      國    九十三    年      四    月    二十八    日
附論罪科刑依據之法條：
中華民國刑法第三百二十一條
犯竊盜罪而有左列情形之一者，處六月以上、五年以下有期徒刑：
一  於夜間侵入住宅或有人居住之建築物、船艦或隱匿其內而犯之者。
二  毀越門扇、牆垣或其他安全設備而犯之者。
三  攜帶兇器而犯之者。
四  結夥三人以上而犯之者。
五  乘火災、水災或其他災害之際而犯之者。
六  在車站或埠頭而犯之者。
前項之未遂犯罰之。
